臺灣高等法院高雄分院刑事判決　　　　 94年度上易字第289號
上　訴　人
即　被　告　甲○○
上列上訴人因竊盜等案件，不服臺灣高雄地方法院94年度易字第
324 號中華民國94年3 月31日第一審判決（起訴案號：臺灣高雄
地方法院檢察署93年度偵緝字第2418號），提起上訴，本院判決
如下：
     主  文
原判決撤銷。
甲○○竊盜，未遂，累犯，處有期徒貳月，如易科罰金，以參佰
元折算壹日；又收受贓物，累犯，處有期徒刑肆月，如易科罰金
，以參佰元折算壹日。應執行有期徒刑伍月，如易科罰金，以參
佰元折算壹日。
     事  實
一、甲○○曾於民國88年間，因業務侵占案件，經台灣高雄地方
    法院判處有期徒刑6 月確定，於90年2 月19日執行完畢；又
    於92年間，因贓物案件，經台灣高雄地方法院於93年3 月8
    日判處有期徒刑6 月確定在案。詎猶不知悔改，於93年6 月
    19日晚上11時45分許，在高雄市前鎮區○○○路378 號「新
    浪網網咖」，對於姓名、年籍均不詳綽號「阿奇」之網友所
    交付車牌號碼RTR-343 號重型機車（該機車係廖林金蓮所有
    ，於93年6 月19日上午9 時許，停放在高雄市○鎮區○○路
    101 號前失竊）可能為贓物有所預見，竟仍基於收受贓物之
    不確定故意予以借用收受，嗣於翌日凌晨1 時40分許，騎乘
    上開贓車行經高雄縣鳳山市○○街302 號前，見乙○○所有
    車牌號碼HT7-532 號重型機車停放該處，竟意圖為自己不法
    之所有，趁無人注意之際，以雙手扳開上揭機車之坐墊，欲
    竊取座墊下財物之際，適為乙○○之大舅子陳俊宏發現當場
    逮捕，致未得逞，並經報警處理，始悉上情。
二、案經高雄縣政府警察局鳳山分局報請臺灣高雄地方法院檢察
    署檢察官偵查起訴。
     理  由
壹、證據能力部分：
一、上訴人即被告甲○○所犯係死刑、無期徒刑、最輕本刑為3
    年以上有期徒刑以外之罪，於原審係適用簡式審判程序審理
    ，不受刑事訴訟法第159 條第1 項之限制，而且被告於本院
    經合法傳喚，無正當理由不到庭，故本院審酌前開各情，認
    被害人廖林金蓮於警詢及偵查之陳述、被害人乙○○、證人
    陳俊宏於警詢中之陳述，均得為證據，合先敘明。
貳、認定犯罪事實所憑之證據和理由：
一、上揭犯罪事實，業據上訴人即被告甲○○於原審供承不諱，
    核與證人即被害人廖林金蓮於警詢及偵查中之證述、被害人
    乙○○、證人陳俊宏於警詢之證述相符，復有上開2 部機車
    照片4 張及贓物領據1 紙附卷可稽，堪認被告之自白與事實
    相符，應足採信。本件事證明確，被告犯行洵堪認定。
二、核被告所為，係犯刑法第349 條第1 項之收受贓物罪、同法
    第320 條第3 項、第1 項之竊盜未遂罪。又被告著手於犯罪
    行為之實行，惟並未竊得財物，為未遂犯，爰依刑法第26條
    前段規定，減輕其刑。被告所犯前開二罪間，犯意各別，行
    為互殊，應予分論併罰。又被告前因業務侵占案件，經台灣
    高雄地方法院判處有期徒刑6 月確定，於90年2 月19日（原
    判決誤載為20日）執行完畢，有臺灣高等法院被告全國前案
    紀錄表及臺灣高雄地方法院檢察署刑案資料查註紀錄表各1
    份在卷可按，其於有期徒刑執行完畢後，5 年內再犯有期徒
    刑以上之罪，為累犯，應依刑法第47條之規定，加重其刑，
    並就前揭竊盜未遂部分，先加後減之。
三、原審據以論處被告罪刑，固非無見。惟查：（一）又原判決
    就被告所犯竊盜未遂犯行，於事實欄漏未記載「致未得逞」
    事實，且所犯法條僅記載為刑法第320 條普通竊盜罪，漏未
    記載同條第3 項、第1 項，亦有未合；（二）另被告所犯收
    受贓物與竊盜未遂犯行，係各別起意，為數罪併罰關係，原
    判決於理由中漏未論及，同有未合。被告上訴雖未具上訴理
    由，然原判決既有前揭可議之處，自應由本院將原判決撤銷
    改判。爰審酌被告已有1 次贓物前科，甫於93年3 月8 日判
    刑確定，此有上開臺灣高等法院被告全國前案紀錄表在卷可
    稽，竟不知悔改，再犯本件收受贓物犯行，足見惡習未除，
    且貪圖私利，欲竊取他人財物，侵害他人財產法益，本不宜
    寬貸，惟念其犯後均坦認犯行，態度良好，及竊盜犯行尚未
    竊得財物，被害人乙○○所受損失輕微等一切情狀，分別量
    處如主文第2 項所示之刑，並均諭知易科罰金之折算標準，
    暨定其應執行之刑及易科罰金之折算標準。
四、被告經合法傳喚，無正當理由不到庭，爰不待其陳述逕行判
    決。
據上論斷，應依刑事訴訟法第369 條第1 項前段、第364 條、第
299 條第1 項前段、第371 條，刑法第320 條第3 項、第1 項、
第349 條第1 項、第26條前段、第47條、第41條第1 項前段、第
51條第5 款，罰金罰鍰提高標準條例第1 條前段、第2 條，判決
如主文。
本案經檢察官王登榮到庭執行職務。
中　　華　　民　　國　　94　　年　　10　　月　　31　　日
            刑事第六庭    審判長法  官  王憲義
                                法  官  張盛喜
                                法  官  李璧君
以上正本證明與原本無異。
不得上訴。
中　　華　　民　　國　　94　　年　　10　　月　　31　　日
                                書記官  唐奇燕
附錄本判決論罪科刑法條：
刑法第320條第1項：
意圖為自己或第3 人不法之所有，而竊取他人之動產者，為竊盜
罪，處5 年以下有期徒刑、拘役或500 元以下罰金。
刑法第349 條第1 項：
收受贓物者，處3年以下有期徒刑、拘役或500元以下罰金。
